臺灣高等法院高雄分院刑事判決　　　　 94年度上訴字第129號
上　訴　人
即　被　告　甲○○
上列上訴人因毒品危害防制條例案件，不服臺灣高雄地方法院93
年度訴字第2594號中華民國93年12月6 日第一審判決（起訴案號
：臺灣高雄地方法院檢察署93年度毒偵字第4613號），提起上訴
，本院判決如下：
     主  文
上訴駁回。
     事實及理由
一、本案經本院審理結果，認原審判決之認事用法及量刑，均無
    不當，應予維持，並引用原審判決書所記載之事實、證據及
    理由。
二、上訴人即被告甲○○上訴意旨雖又指稱：原審判決量刑過重
    ，希望減輕刑度等語。
三、惟查，被告所犯毒品危害防制條例第10條第1 項之施用第一
    級毒品罪，其法定刑為6 月以上5 年以下有期徒刑，被告為
    連續犯，原審判決依刑法第56條規定加重其刑後，量處有期
    徒刑10月，係屬低度之刑，顯無過重之嫌，上訴意旨以量刑
    過重指摘原判決不當，為無理由，應予駁回。
據上論斷，應依刑事訴訟法第368條、第373條，判決如主文。
本案經檢察官方娜蓉到庭執行職務。
中　　華　　民　　國　　94　　年　　3 　　月　　29　　日
                  刑事第八庭    審判長法  官  惠光霞
                                      法  官  李淑惠
                                      法  官  洪慶鐘
以上正本證明與原本無異。
如不服本判決應於收受本判決後10日內向本院提出上訴書狀，其
未敘述上訴理由者，並得於提起上訴後10日內向本院補提理由書
狀（均須按他造當事人之人數附繕本）「切勿逕送上級法院」。
中　　華　　民　　國　　94　　年　　3 　　月　　30　　日
  　　　　　　　　　　　　　　　　　　書記官  呂素珍
                                                Ａ
附件：
臺灣高雄地方法院刑事判決                        九十三年度訴字第二五九四號
    公  訴  人  臺灣高雄地方法院檢察署檢察官
    被      告  甲○○  男  四十二歲（民國○○○年○月○日生）
                        住高雄市○○區○○街五二號八樓之一
                        （另案在臺灣臺南監獄執行中）
                        身分證統一編號：Ｓ一二二八四四號
右列被告因毒品危害防制條例案件，檢察官提起公訴（九十三年度毒偵字第四六一三
號），被告於本院準備程序為有罪之陳述，經合議庭裁定由受命法官依簡式審判程序
獨任審理，判決如左：
    主  文
甲○○連續施用第一級毒品，處有期徒刑拾月。
    事  實
一、甲○○前於民國九十年間因施用毒品案件，經本院九十年度毒聲字第二一八八號
    裁定令入戒治處所施以強制戒治，嗣強制戒治滿三月後，經本院九十年度毒聲字
    第五六一五號裁定停止戒治交付保護管束，於民國九十一年四月七日交付保護管
    束期滿，視同強制戒治期滿，由臺灣高雄地方法院檢察署檢察官於九十一年四月
    十五日以九十一年度戒毒偵字第三五七號為不起訴處分確定；復於九十一年間同
    因施用毒品案件，經本院先後以九十一年度毒聲字第六六九一號、九十二年度毒
    聲字第一四四號裁定送觀察勒戒、強制戒治，強制戒治中於九十二年十一月十一
    日停止戒治付保護管束，嗣於九十三年一月二日保護管束期滿執行完畢，本件另
    經本院於九十二年五月五日以九十二年訴字第六七二判處有期徒刑八月確定（現
    在臺灣臺南監獄執行中），詎其仍不知戒絕施用毒品，明知海洛因係政府公告第
    一級毒品，不得非法持有、施用，於強制戒治執行完畢後五年內，竟另起施用第
    一級毒品之概括犯意，自九十三年四月間某日時起至同年五月十七日某時止，在
    其位於高雄市○○區○○街九十二巷二號三樓之租屋處內，先後以海洛因粉末捲
    入香菸吸用或放入針筒摻水稀釋注射等方式，施用第一級毒品海洛因多次，平均
    二至三日施用一次。嗣為警方於同年五月十九日十三時三十分許，在上址租屋處
    為警查獲。
二、案經高雄市政府警察局小港分局報請臺灣高雄地方法院檢察署檢察官偵查起訴。
    理  由
一、本件被告甲○○違反毒品危害防制條例案件，所犯係死刑、無期徒刑、最輕本刑
    為三年以上有期徒刑以外之罪，其於準備程序中就被訴事實為有罪之陳述，經法
    官告知簡式審判程序之旨，並聽取公訴人及被告之意見後，經本院裁定由受命法
    官獨任進行簡式審判程序，合先敘明。
二、訊據被告甲○○對右揭犯罪事實均坦承不諱，又被告查獲時所採集尿液經送驗結
    果，呈現嗎啡陽性反應，此有尿液採證代碼對照表、高雄市立凱旋醫院九十三年
    六月一日高市凱醫檢字第０一九０九號藥物尿液檢驗成績書一紙在卷可稽，足認
    被告自白與事實相符，應可採信。又被告前於九十年間因施用毒品案件，經本院
    九十年度毒聲字第二一八八號裁定令入戒治處所施以強制戒治，嗣強制戒治滿三
    月後，經本院九十年度毒聲字第五六一五號裁定停止戒治交付保護管束，於九十
    一年四月七日交付保護管束期滿，視同強制戒治期滿，由臺灣高雄地方法院檢察
    署檢察官於九十一年四月十五日以九十一年度戒毒偵字第三五七號為不起訴處分
    ；復於九十一年間同因施用毒品案件，經本院先後以九十一年度毒聲字第六六九
    一號、九十二年度毒聲字第一四四號裁定送觀察勒戒、強制戒治，強制戒治中於
    九十二年十一月十一日停止戒治付保護管束，嗣於九十三年一月二日保護管束期
    滿執行完畢等節，有臺灣高等法院被告全國前案紀錄表在卷可稽，故被告於強制
    戒治執行完畢後五年內再犯毒品危害防制條例第十條第一項之罪，事證明確，應
    依法論科。
三、按海洛因業經公告列為毒品防害防制條例第二條第二項第一級毒品，不得非法持
    有、施用。核被告所為，係犯毒品危害防制條例第十條第一項之施用第一級毒品
    罪。至被告施用第一級毒品時持有第一級毒品海洛因之低度行為，應為施用第一
    級毒品之高度行為所吸收，爰不另論罪。被告先後數次施用第一級毒品行為，時
    間緊接，方法相同，所犯係同一罪名之罪，顯係基於概括犯意為之，應依連續犯
    規定論以一罪。又起訴意旨雖另認被告自九十二年四月中旬起至九十三年四月間
    亦有連續施用毒品之犯行，惟此部分業經公訴人當庭減縮犯罪事實如事實欄所載
    ，且亦查無其他積極證據可資證明被告有其他施用毒品之犯行，是該部分本院即
    不再審酌，附此敘明。爰審酌被告前已有施用毒品之犯行，並分別經觀察勒戒、
    強制戒治，猶不知悔改，再次施用毒品，顯見其不知警惕，意志不堅，戒治處分
    等矯治措施對其毫無作用，徒然浪費國家資源，惟姑念其犯罪後坦承犯行，又施
    用毒品為自我戕害行為，並未危害他人等一切情狀，量處如主文所示之刑。
據上論斷，應依刑事訴訟法第二百七十三條之一第一項、第二百九十九條第一項前段
，毒品危害防制條例第十條第一項、刑法第十一條前段、第五十六條，判決如主文。
本案經檢察官楊儭華到庭執行職務。
中      華      民      國    九十三    年     十二     月      六      日
                                  臺灣高雄地方法院刑事第十四庭
                                      法  官  林瑋桓
右正本證明與原本無異。
如不服本判決，應於判決送達後十日內，向本院提出上訴狀。
                                      書記官  謝群育
中      華      民      國    九十三    年     十二     月      六      日
附錄本判決論罪科刑法條全文：
毒品危害防制條例第十條第一項
施用第一級毒品者，處六月以上五年以下有期徒刑。
